臺灣臺南地方法院刑事判決
110年度易字第411號
公  訴  人  臺灣臺南地方檢察署檢察官
被      告  黃重儒



上列被告因竊盜案件，經檢察官提起公訴（110年度偵字第6623
號），被告於本院準備程序進行中，就被訴事實為有罪之陳述，
經本院裁定以簡式審判程序審理，判決如下：
    主  文
黃重儒犯攜帶兇器竊盜罪，共參罪，各處有期徒刑柒月。應執行
有期徒刑拾月。
扣案板手貳支沒收；未扣案犯罪所得煞車器前卡鉗參組沒收，於
全部或一部不能沒收或不宜執行沒收時，追徵其價額。
    犯罪事實及理由
一、本案被告黃重儒所犯為死刑、無期徒刑、最輕本刑3年以上
    有期徒刑以外之罪，亦非屬高等法院管轄之第一審案件，其
    於準備程序進行中，就被訴事實為有罪之陳述，經告知簡式
    審判程序之旨，並聽取檢察官、被告之意見後，本院依刑事
    訴訟法第273條之1第1項裁定進行簡式審判程序，是本案之
    證據調查，依同法第273條之2規定，不受同法第159條第1項
    、第161條之2、第161條之3、第163條之1，及第164條至第1
    70條所規定證據能力認定及調查方式之限制，先予敘明。
二、本件犯罪事實及證據，均引用檢察官起訴書之記載（如附件
    ），並補述：證據部分補充「被告黃重儒於本院準備程序及
    審理時之自白」。
三、論罪科刑：
  ㈠核被告所為，均係犯刑法第321條第1項第3款之攜帶兇器竊盜
    罪。被告3次竊盜犯行，係先後於不同之時間、地點，分別
    起意為之，犯意有別，行為殊異，應予分論併罰。
  ㈡爰審酌被告不知以正途獲取所需財物，恣意持兇器竊取他人
    財物，顯乏尊重他人財產權之觀念，行為應予非難，並考量
    其犯後坦承犯行，然迄未與告訴人江祐安、金清鋐、陳保均
    達成和解或賠償，參以被告有多次竊盜前科，有臺灣高等法
    院被告前案紀錄表1份附卷可佐，素行非佳；兼衡其竊盜之
    動機、目的、手段、竊取財物之價值，暨其自陳教育程度為
    國中肄業，未婚，目前打零工，家庭經濟狀況貧寒（本院卷
    第129頁）等一切情狀，量處如主文所示之刑，並定其應執
    行之刑，以資警惕。
四、沒收：
  ㈠扣案板手2支，為被告所有供本件犯罪所用之物，業據其於警
    詢陳述明確（警卷第5頁），爰依刑法第38條第2項前段規定
    宣告沒收。
  ㈡被告本案煞車器前卡鉗3組，雖未扣案，仍應依刑法第38條之
    1第1項前段規定宣告沒收，併諭知於全部或一部不能沒收或
    不宜執行沒收時，追徵其價額。
  ㈢扣案背包1個、外套、運動褲、運動鞋各1件，雖為被告犯案
    時所穿著之物，然均為日常生活用品，沒收欠缺刑法上重要
    性，爰依刑法第38條之2第2項規定，均不予宣告沒收。
據上論斷，應依刑事訴訟法第273條之1第1項、第299條第1項前
段、第310條之2、第454條第2項，刑法第321條第1項第3款、第5
1條第5款、第38條第2項前段、第38條之1第1項前段、第3項，刑
法施行法第1條之1第1項，判決如主文。
本案經檢察官周文祥提起公訴，檢察官紀芊宇到庭執行職務。 
中　　華　　民　　國　　110 　年　　10　　月　　29　　日
　　　　　　　　　刑事第十一庭  法　官　張郁昇
以上正本證明與原本無異。
如不服本判決應於收受本判決後20日內向本院提出上訴書狀，並
應敘述具體理由。其未敘述上訴理由者，應於上訴期間屆滿後20
日內向本院補提理由書狀（均須按他造當事人之人數附繕本）「
切勿逕送上級法院」。 
　　　　　　　　　　　　　　　　書記官  黃敏純
中　　華　　民　　國　　110 　年　　10　　月　　29　　日
附錄本案論罪科刑法條：
中華民國刑法第321條
犯前條第1項、第2項之罪而有下列情形之一者，處6月以上5年以
下有期徒刑，得併科50萬元以下罰金：
一、侵入住宅或有人居住之建築物、船艦或隱匿其內而犯之。
二、毀越門窗、牆垣或其他安全設備而犯之。
三、攜帶兇器而犯之。
四、結夥三人以上而犯之。
五、乘火災、水災或其他災害之際而犯之。
六、在車站、港埠、航空站或其他供水、陸、空公眾運輸之舟、
    車、航空機內而犯之。
前項之未遂犯罰之。
【附件：（附件內容除列出者，餘均省略）】
臺灣臺南地方檢察署檢察官起訴書
                                     110年度偵字第6623號
　　被　　　告　黃重儒　男　39歲（民國00年00月0日生）
　　　　　　　　　　　　住屏東縣○○市○○路00號之2
　　　　　　　　　　　　居屏東縣○○市○○路00號
　　　　　　　　　　　　國民身分證統一編號：Z000000000號
上列被告因加重竊盜案件，業經偵查終結，認應該提起公訴，茲
將犯罪事實及證據並所犯法條分敘如下：
　　　　犯罪事實
一、黃重儒意圖為自己不法之所有，基於竊盜之犯意：
  ㈠於民國110年2月28日13時10分許，在臺南市歸仁區歸仁十路
    人行道旁，持其所有客觀上足以對人之生命、身體、安全構
    成威脅而具有危險性，可供兇器使用之板手2支，竊取江祐
    安所有之車牌號碼000-0000號普通重型機車之煞車器前卡鉗
    （價值約新臺幣【下同】5000元），於得手後離去。
  ㈡於110年2月28日13時16分許，在臺南市○○區○○○道00號人行道
    旁，持上開板手2支，竊取金清鋐所有之車牌號碼000-0000
    號普通重型機車之煞車器前卡鉗（價值約1萬元），於得手
    後離去。
  ㈢於110年3月6日10時許，在臺南市歸仁區高鐵臺南站自行車停
    車場內，持上開板手2支，竊取陳保均所有之車牌號碼000-0
    000號普通重型機車之煞車器前卡鉗（價值約7000元），於
    得手後離去。
  ㈣江祐安、金清鋐、陳保均發現遭竊報警，經警調閱監視器後
    ，始查悉上情。
二、案經陳保均訴由臺南市政府警察局歸仁分局移送偵辦。
　　　　證據並所犯法條
一、上揭犯罪事實，業經被告黃重儒於警詢及偵查中均坦承不諱
    ，核與告訴人陳保均指訴、被害人江祐安、金清鋐陳述情節
    大致相符，並有臺南市政府警察局歸仁扣押筆錄、扣押物品
    目錄表、監視器擷取翻拍及現場照片在卷可參，足認被告上
    開自白與事實相符，洵予採信，被告犯嫌堪予認定。
二、按刑法第321條第1項第3 款之攜帶兇器竊盜罪，係以行為人
    攜帶兇器竊盜為其加重條件，此所謂兇器，其種類並無限制
    ，凡客觀上足對人之生命、身體、安全構成威脅，具有危險
    性之兇器均屬之，且祇須行竊時攜帶此種具有危險性之兇器
    為已足，不論行為人是否於攜帶之初即有行兇之意圖、是否
    攜帶之目的在於便利行竊、是否於行竊之過程中已經使用該
    兇器（最高法院71年臺上字第1613號、79年台上字第5253號
    判例、91年台上字第4078號判決、最高法院74年度第三次刑
    事庭會議決議參照）。經查，被告為上開竊盜犯行時，攜帶
    上開板手2支為之，自屬質地堅硬、金屬材質，依一般社會
    經驗，倘持上開扣押物品攻擊人體，自能成傷，客觀上自足
    以對人之生命、身體、安全構成威脅，顯為具有危險性之兇
    器無訛，自屬刑法所謂兇器甚明。是核被告所為，均係犯刑
    法第321條第1項第3款之攜帶兇器竊盜罪嫌。上開3次竊盜犯
    行，犯意各別，請分論併罰。又上開板手2支係被告所有供
    犯罪所用之物，請依刑法第38條第2項宣告沒收之。
三、依刑事訴訟法第251條第1項提起公訴。
　　此　致
臺灣臺南地方法院
中　　華　　民　　國　 110　　年　　4 　　月　　6 　　日
　　　　　　　　　　　　　　　檢察官  周文祥
本件證明與原本無異
中　　華　　民　　國　 110　　年　　4 　　月　　12　　日
                              書記官  鍾明智